臺灣高雄地方法院刑事判決　　　　　100年度審交訴字第318號
公　訴　人　臺灣高雄地方法院檢察署檢察官
被　　　告　林俊宏
　　　　　　　　（現於法務部矯正署高雄戒治所另案戒治中）
上列被告因公共危險等案件，經檢察官提起公訴（100年度偵字
第22579號），嗣本院訊問被告後，因被告就其被訴事實為有罪
之陳述，經詢問被告及檢察官之意見後，合議庭裁定由受命法官
依簡式審判程序獨任審理，並判決如下：
    主  文
林俊宏犯攜帶兇器竊盜罪，處有期徒刑拾月。又犯肇事致人傷害
逃逸罪，處有期徒刑柒月。應執行有期徒刑壹年肆月。
    事實及理由
一、本件被告林俊宏所犯為死刑、無期徒刑、最輕本刑為3年以
    上有期徒刑以外之罪，其於審判程式中就被訴事實為有罪之
    陳述，經本院告知簡式審判程式之旨，並聽取當事人意見後
    ，認宜進行簡式審判程式，爰依刑事訴訟法第273條之1第1
    項規定，裁定進行簡式審判程式，合先敘明。又簡式審判程
    序之證據調查，依刑事訴訟法第273條之2規定，不受同法第
    159條第1項審判外陳述排除之限制，再被告對於卷內之各項
    證據亦不爭執證據能力（本院卷第30-32頁），故卷內所列
    之各項證據，自得作為證據，先予敘明。
二、本件犯罪事實及證據，除起訴書犯罪事實欄一第1至2行「基
    於竊盜之犯意，於民國100年7月8日凌晨2時7分許」補中更
    正為「基於竊盜之犯意，於民國100年7月8日凌晨3時40分許
    」，證據部分補充「被告於本院審判程式中之自白」外，餘
    均引用附件檢察官起訴書所載。
三、按刑法第321條第1項第3款之攜帶兇器竊盜罪，係以行為人
    攜帶兇器竊盜為其加重條件，此所謂兇器，其種類並無限制
    ，凡客觀上足對人之生命、身體、安全構成威脅，具有危險
    性之兇器均屬之，且祇須行竊時攜帶此種具有危險性之兇器
    為已足，並不以攜帶之初有行兇之意圖為必要，最高法院79
    年臺上字第5253號著有判例可資參照。本件於起訴書犯罪事
    實欄一犯案使用之T型扳手1支，係屬金屬製品，質地堅硬，
    客觀上足以對人之生命、身體、安全構成威脅，自屬兇器無
    訛。是被告係犯刑法第321條第1項第3款之攜帶兇器竊盜罪
    、第185之4條肇事致人傷害逃逸罪。核被告所犯上開2罪，
    犯意各別，罪名互異，應予分論併罰。審酌被告年輕力盛，
    不思以己力賺取所需，竟率爾竊取他人財物，侵害他人之財
    產權，復於駕駛所竊之自小貨車時駕車時疏未注意道路交通
    安全規則之相關規定，致生本件車禍並使被害人受有起訴書
    所載之傷害（過失傷害部分未據告訴），且於肇事後，未及
    時下車救助被害人，竟率爾逃逸，危害他人生命財產安全，
    且破壞社會治安非輕，足見其缺乏法治觀念，故本件所科刑
    度，不宜過輕，期能使罪責相符，罰當其罪，並令被告心生
    警惕，達犯罪防制之目的。又本院綜合上情認檢察官就被告
    攜帶兇器竊盜罪部分求處有期徒十一月，肇事致人傷害逃逸
    罪部分求處有期徒刑八月，並定應執行有期徒刑1年6月等語
    ，稍屬過重，爰量處如主文所示之刑，併合併定其應執行刑
    ，以資儆懲。
四、據上論斷，應依刑事訴訟法第449條第2項、第3項、第454條
    第2項，刑法第185條之4、第321條第1項第3款、第51條第5
    款，判決如主文。
五、如不服本判決，得自收受送達之日起10日內，向本院提起上
    訴。
本案經檢察官王清海到庭執行職務。
中    華    民    國    100    年    12   月    30    日
                  刑事第十庭   法  官  張  震
以上正本證明與原本無異。
如不服本判決應於收受判決後10日內向本院提出上訴書狀，並應
敘述具體理由。其未敘述上訴理由者，應於上訴期間屆滿後20日
內向本院補提理由書(均須按他造當事人之人數附繕本)「切勿逕
送上級法院」。
中    華    民    國    100    年    12   月    30    日
                               書記官  邱家銘
附錄本判決論罪科刑之法條：
中華民國刑法第185條之4
駕駛動力交通工具肇事，致人死傷而逃逸者，處6 月以上5 年以
下有期徒刑。
中華民國刑法第321條
犯竊盜罪而有下列情形之一者，處6月以上、5年以下有期徒刑，
得併科新臺幣10萬元以下罰金：
一、侵入住宅或有人居住之建築物、船艦或隱匿其內而犯之者。
二、毀越門扇、牆垣或其他安全設備而犯之者。
三、攜帶兇器而犯之者。
四、結夥三人以上而犯之者。
五、乘火災、水災或其他災害之際而犯之者。
六、在車站、埠頭、航空站或其他供水、陸、空公眾運輸之舟、
    車、航空機內而犯之者。
前項之未遂犯罰之。
附件：
臺灣高雄地方法院檢察署檢察官起訴書
                                    100年度偵字第22579號
    被      告  林俊宏  男  39歲（民國○○年○○月○○日生）
                        住高雄市○○區○○里○○鄰○○街26
                          7號9樓
                        （另案強制戒治中）
                        國民身分證統一編號：Ｚ000000000號
上列被告因竊盜等案件，已經偵查終結，認應該提起公訴，茲將
犯罪事實及證據並所犯法條分敘如下：
        犯罪事實
一、林俊宏意圖為自己不法之所有，基於竊盜之犯意，於民國
    100年7月8日凌晨2時7分許，攜帶客觀上具有危險性足供
    兇器使用之T型扳手，在高雄市○○區○○街33號旁，見
    陳幸君所有車牌號碼YH-5779號自小貨車停放路旁，遂以
    上開T型扳手撬開車輛門鎖及電門鎖而發動引擎，竊取上
    開車輛得手。嗣於同日凌晨4時10分，其駕駛前開自小貨
    車行經高雄市鼓山區○○○路與美術東一路路口，不慎自
    後方撞擊由王秋揚駕駛搭載張慧慈之車牌號碼5K-9038號
    自小客車，致王秋揚受有頭部外傷、頭暈之傷害，張慧慈
    受有頭部外傷、頭暈、頸部疼痛之傷害（過失傷害部分未
    據告訴）。豈料，林俊宏於車禍肇事後，竟未下車救護竟
    基於駕車肇事逃逸之犯意而逕自駕車逃逸現場，並將前開
    竊得之自小貨車棄置在高雄市鼓山區○○○路與葆禎路口
    ，即徒步逃離。經警據報到場，並自前開自小貨車扣得T
    型扳手1支等物，且發現車牌號碼NDO-726號機車駕駛人形
    跡可疑涉嫌重大，於同年月28日將其拘提到案，並循線查
    悉上情。
二、案經高雄市政府警察局鼓山分局報告偵辦。
        證據並所犯法條
一、證據清單及待證事實
┌──┬───────────┬─────────────┐
│編號│證據名稱              │待證事實                  │
├──┼───────────┼─────────────┤
│一  │被告林俊宏於警詢時及偵│坦承上揭竊盜、肇事逃逸等犯│
│    │查中之自白            │行。                      │
├──┼───────────┼─────────────┤
│二  │證人陳幸君於警詢時之證│證明前開自小貨車遭竊取之事│
│    │述                    │實。                      │
├──┼───────────┼─────────────┤
│三  │證人張慧慈於警詢時之證│證明被告駕車撞擊王秋揚及張│
│    │述                    │慧慈所乘坐之5K-9038號自小 │
│    │                      │客車，致張慧慈及王秋揚受傷│
│    │                      │，而未予救護，逕自逃逸之事│
│    │                      │實。                      │
├──┼───────────┼─────────────┤
│四  │車輛協尋與尋獲電腦輸入│佐證上揭被告竊取車輛之事實│
│    │單、贓物認領保管單    │。                        │
├──┼───────────┼─────────────┤
│五  │高雄市立聯合醫院診斷書│佐證上揭肇事逃逸之事實。  │
│    │、道路交通事故現場圖、│                          │
│    │道路交通事故談話紀錄表│                          │
│    │與調查報告表(一)(二)、│                          │
│    │交通事故照片12張、路口│                          │
│    │攝影紀錄翻攝照片8張   │                          │
└──┴───────────┴─────────────┘
二、核被告所為係犯刑法第321條第3項之加重竊盜及同法第
    185條之4之肇事逃逸等罪嫌。被告所犯上開2罪，犯意各
    別，行為互殊，請予以分論併罰。至扣案之T型扳手1支，
    為被告供犯罪所用之物，請依刑法第38條第1項第2款之規
    定，宣告沒收。
三、依刑事訴訟法第251條第1項提起公訴。
    此  致
臺灣高雄地方法院
中    華    民    國    100    年   10   月    31    日
                               檢  察  官  鄭  博  仁
上正本證明與原本無異
中    華    民    國   100    年    11    月    8     日
                              書  記  官
所犯法條
中華民國刑法第185條之4
駕駛動力交通工具肇事，致人死傷而逃逸者，處6月以上5年以下
有期徒刑。
中華民國刑法第320條
意圖為自己或第三人不法之所有，而竊取他人之動產者，為竊盜
罪，處5  年以下有期徒刑、拘役或 5 百元以下罰金。
意圖為自己或第三人不法之利益，而竊佔他人之不動產者，依前
項之規定處斷。
前二項之未遂犯罰之。
中華民國刑法第321條
犯竊盜罪而有下列情形之一者，處 6 月以上、5 年以下有期徒
刑，得併科新臺幣 10 萬元以下罰金：
一、侵入住宅或有人居住之建築物、船艦或隱匿其內而犯之者。
二、毀越門扇、牆垣或其他安全設備而犯之者。
三、攜帶兇器而犯之者。
四、結夥三人以上而犯之者。
五、乘火災、水災或其他災害之際而犯之者。
六、在車站、埠頭、航空站或其他供水、陸、空公眾運輸之舟、
    車、航空機內而犯之者。
前項之未遂犯罰之。